臺灣彰化地方法院刑事判決　　　　　　　 96年度易字第225號
公　訴　人　臺灣彰化地方法院檢察署檢察官
被　　　告　丙○○
　　　　　　　　　（現於臺灣雲林戒治所戒治中）
上列被告因竊盜案件，經檢察官提起公訴（九十五年度偵緝字第
六三八、六三九號），被告於準備程序中就被訴事實為有罪之陳
述，經告以簡式審判之旨，並聽取意見後，本院合議庭裁定由受
命法官獨任進行簡式審判程序，判決如下：
    主    文
丙○○共同連續竊盜，處有期徒刑捌月。
    犯罪事實及理由
一、犯罪事實：
    丙○○與友人鄭名紘（業經本院以九十五年度易字第一０九
    ０號判決判處有期徒刑九月確定）共同基於意圖為自己不法
    所有之概括犯意聯絡，於如附表所示之時間、地點，以如附
    表所示之方式，三次竊取如附表所示丁○○、甲○○、乙○
    所有如附表所示之自小客車及車內物品。得手後，即將所竊
    得之自小客車供己代步或載運廢鐵使用。嗣經警於附表所示
    之自小客車上採得鄭名紘指紋，而循線查獲上情。
二、本案證據名稱：
(一)被告之自白。
(二)共犯鄭名紘於偵查中之證述。
(三)證人即被害人丁○○之夫林進傳、甲○○於警、偵訊之證述
    。
(四)證人即被害人乙○於警詢之證述。
(五)內政部警政署刑事警察局民國九十五年五月二日刑紋字第０
    九五００六０九四六號鑑驗書一份（見臺灣彰化地方法院檢
    察署九十五年度偵字第七０八七號偵卷第二二頁）。
(六)內政部警政署刑事警察局九十五年五月十八日刑紋字第０九
    五００六五六八五號鑑驗書一份（見上開偵卷第二七頁）。
(七)內政部警政署刑事警察局九十五年四月二十六日刑紋字第０
    九五００五五六五一號鑑驗書一份（見臺灣彰化地方法院檢
    察署九十五年度偵字第六七九五號偵卷第十七、十八頁）。
三、新舊法比較部分：
    按刑法業於九十四年一月七日修正，於同年二月二日公布，
    並於九十五年七月一日施行。修正後刑法第二條第一項規定
    ，已將新舊法律適用之「從新從輕」原則，改採「從舊從輕
    」原則，而此規定僅係規範行為後法律變更所生新舊法律比
    較適用之準據法，並非實體刑罰法律，自不生行為後法律變
    更之比較適用問題，應逕行適用新法第二條第一項之規定，
    為「從舊從輕」之比較。
(一)刑法第五十六條「連續數行為而犯同一之罪名者，以一罪論
    。但得加重其刑至二分之一」之規定，業經總統於九十四年
    二月二日修正公布刪除，並自九十五年七月一日施行，此刪
    除雖非犯罪構成要件之變更，但顯已影響行為人刑罰之法律
    效果，自屬法律有變更，依修正後刑法第二條第一項規定，
    比較新、舊法結果，以被告行為時法律即修正前刑法第五十
    六條連續犯之規定有利於被告。
(二)修正後刑法第三十三條第五款規定「罰金：新臺幣一千元以
    上，以百元計算之。」，與修正前刑法第三十三條第五款規
    定「罰金：一元以上。」不同。比較新舊法結果，以舊法較
    有利於行為人，新法並無對被告較為有利之情形。
(三)綜上所述，揆諸修正後刑法第二條第一項前段、後段規定之
    「從舊從輕」原則，自應整體適用被告行為時之法律，即修
    正前之相關刑罰法律，對被告較為有利。
四、核被告所為，係犯刑法第三百二十條第一項之普通竊盜罪。
    被告與共犯鄭名紘間，有犯意聯絡及行為分擔，為共同正犯
    （被告行為後，刑法業於九十四年一月七日修正，於同年二
    月二日公布，並於九十五年七月一日施行，而刑法條文經修
    正後，如無有利、不利之情形，即無現行刑法第二條第一項
    之適用，應依一般法律適用原則，適用裁判時法，最高法院
    九十五年十一月七日第二十一次刑事庭會議決議可資參照。
    查刑法第二十八條關於共犯之規定，僅作文字修正，由原條
    文：「二人以上共同實施犯罪行為者，皆為共犯」，修正為
    ：「二人以上共同實行犯罪行為者，皆為共犯」，揆諸本條
    之修正理由旨在排除陰謀共同正犯、預備共同正犯之成立，
    對於著手後，共同實行犯罪構成要件行為者，修正前後規定
    均認應論以共同正犯，並無歧異。本案被告與共犯鄭名紘間
    ，不論依修正前、後之規定，均應論以實行犯罪行為之共同
    正犯，是新舊法對被告而言並無有利或不利之情形。）。其
    先後三次竊盜犯行，時間緊接、方法相同，觸犯構成要件相
    同之罪名，顯係基於概括犯意反覆為之，應依修正前刑法第
    五十六條連續犯規定論以一罪，並加重其刑。爰審酌被告正
    值年富力壯之青年時期，不思勤奮工作，竟以不勞而獲之手
    段行竊，損害他人財產安全，暨犯罪之動機、目的、手段、
    所竊財物價值及犯罪後坦承犯行等一切情狀，量處如主文所
    示之刑，以示懲儆。
五、應依刑事訴訟法第二百七十三條之一第一項、第二百九十九
    條第一項前段、第三百十條之二、第四百五十四條第一項，
    刑法第二條第一項前段、第二十八條、第三百二十條第一項
    、（修正前）第五十六條，罰金罰鍰提高標準條例第一條前
    段，判決如主文。
六、如不服本判決，應於判決送達後十日內，向本院提出上訴狀
    （須附繕本），上訴於臺灣高等法院臺中分院。
本案經檢察官黃淑媛到庭執行職務。
中    華    民    國    96  　年     4    月    13    日
                  刑事第四庭  法  官  周　莉　菁
以上正本證明與原本無異。
如不服本判決，應於判決送達後十日內向本院提出上訴狀 (須附
繕本)。
告訴人或被害人對於判決如有不服具備理由請求檢察官上訴者，
其上訴期間之計算係以檢察官收受判決正本之日期為準。
中    華    民    國    96  　年     4    月    19    日
                              書記官  黃　當　易
附表：
┌─┬──────┬──────┬──────┬────┬─────────────┬─────┐
│編│  行 為 人  │  犯罪時間  │  犯罪地點  │被 害 人│       方         式      │ 所得財物 │
│號│            │            │            │        │                          │（新臺幣）│
├─┼──────┼──────┼──────┼────┼─────────────┼─────┤
│１│許文峰    │95年3 月13日│彰化縣鹿港鎮│所有人：│許文峰、鄭名紘共同找尋下手│車號AC—72│
│  │鄭名紘    │7時前某時   │復興南路36巷│丁○○  │目標後，以一人在旁把風，一│76號自小客│
│  │            │            │口          │持有人：│人持所有之客觀上尚非屬兇器│車1 部及水│
│  │            │            │            │林進傳  │之自備鑰匙（無證據證明尚存│電材料及工│
│  │            │            │            │        │在），竊取得手            │具1 批    │
├─┼──────┼──────┼──────┼────┼─────────────┼─────┤
│２│許文峰    │95年3 月16日│彰化縣福興鄉│ 甲○○ │許文峰、鄭名紘共同找尋下手│車號QJ—18│
│  │鄭名紘    │凌晨5 時許前│同安村同安巷│        │目標後，以一人在旁把風，另│96號自小客│
│  │            │某時        │18之7 號前路│        │一人推利用車門未上鎖，且鎖│車1 部    │
│  │            │            │旁          │        │頭故障之機會，徒手竊取得手│          │
├─┼──────┼──────┼──────┼────┼─────────────┼─────┤
│３│許文峰    │95年4 月23日│彰化縣福興鄉│ 乙  ○ │許文峰、鄭名紘共同找尋下手│車號2482—│
│  │鄭名紘    │6時許前某時 │秀厝村福三路│        │目標後，由一人在旁把風，另│NF自小客車│
│  │            │            │3段406巷27號│        │一人利用車門未上鎖，且鑰匙│1 部      │
│  │            │            │路旁        │        │仍在自小客車上之機會，竊取│          │
│  │            │            │            │        │得手                      │          │
└─┴──────┴──────┴──────┴────┴─────────────┴─────┘
附錄本判決論罪科刑法條：
刑法第三百二十條第一項
意圖為自己或第三人不法之所有，而竊取他人之動產者，為竊盜
罪，處五年以下有期徒刑、拘役或五百元以下罰金。
